【裁判字號】    98,訴,1182
【裁判日期】    990224
【裁判案由】    毒品危害防制條例
【裁判全文】
臺灣基隆地方法院刑事判決              98年度訴字第1182號
公  訴  人  臺灣基隆地方法院檢察署檢察官
被      告  乙○○
上列被告因違反毒品危害防制條例案件，經檢察官提起公訴（98
年度毒偵字第1841號），因被告於準備程序中為有罪之陳述，經
本院合議庭裁定由受命法官獨任行簡式審判程序，本院判決如下
：
    主  文
乙○○施用第一級毒品，處有期徒刑陸月，如易科罰金，以新臺
幣壹仟元折算壹日；又施用第二級毒品，處有期徒刑參月，如易
科罰金，以新臺幣壹仟元折算壹日，扣案吸食器壹組沒收（即九
十八年度證字第一六一Ｏ號扣押物品清單編號四）。應執行有期
徒刑捌月，如易科罰金，以新臺幣壹仟元折算壹日，扣案吸食器
壹組沒收（即九十八年度證字第一六一Ｏ號扣押物品清單編號四
）。
    事  實
一、乙○○前因施用毒品案件，經送觀察、勒戒後，認無繼續施
    用毒品之傾向，於民國96年9 月21日釋放出所，並由臺灣桃
    園地方法院檢察署檢察官以96年度毒偵字第3881號為不起訴
    處分確定；復因施用毒品等案件，分經本院以98年度基簡字
    第443 號簡易判決判處有期徒刑2 月、98年度基簡字第1072
    號簡易判決判處有期徒刑3 月確定（上揭2 案現執行中）。
二、詎其猶未戒除毒癮，於上開觀察、勒戒執行完畢釋放後5 年
    內，復基於施用第二級毒品甲基安非他命之犯意，於98年10
    月21日晚上11時許，在基隆市○○○路附近網咖店內，以將
    第二級毒品甲基安非他命置於玻璃球燒烤，再吸食所產生煙
    霧之方式，施用第二級毒品甲基安非他命1 次；復基於施用
    第一級毒品海洛因之犯意，於施用甲基安非他命後不久之同
    日，在上址，以將第一級毒品海洛因加入香菸點燃後抽用方
    式，施用第一級毒品海洛因1 次。嗣於同年10月22日凌晨2
    時許，為警持本院核發搜索票，在基隆市安樂區○○○路11
    0 之77號2 樓搜索而查獲，並扣得其所有供本件施用第二級
    毒品所用之吸食器1 組（即98年度證字第1610號扣押物品清
    單編號4 ），復經其同意採尿送驗，結果呈嗎啡、甲基安非
    他命陽性反應，而悉上情。
三、案經基隆市警察局第四分局報請臺灣基隆地方法院檢察署檢
    察官偵查起訴。
    理  由
一、本件被告所犯者非為死刑、無期徒刑、最輕本刑為3 年以上
    有期徒刑之罪或高等法院管轄第一審案件，其於準備程序進
    行中，先就被訴事實為有罪之陳述，經告知其簡式審判程序
    之旨，並聽取公訴人及被告之意見後，本院依刑事訴訟法第
    273 條之1 第1 項之規定，裁定由受命法官獨任進行簡式審
    判程序，且依同法第273 條之2 規定，簡式審判程序之證據
    調查，不受第159 條第1 項、第161 條之2 、第161 條之3
    、第163 條之1 及第164 條至第170 條規定之限制，合先敘
    明。
二、上開事實，業據被告於本院準備程序及審理時坦承在卷，而
    被告為警所採集之尿液經送驗結果，呈嗎啡、甲基安非他命
    陽性反應，此有台灣尖端先進生技醫藥股份有限公司濫用藥
    物檢驗報告1 份附卷可稽，並有扣案吸食器1 組可證，堪認
    被告上開自白與事實相符，足以採信。查被告前因施用毒品
    案件，經送觀察、勒戒後，認無繼續施用毒品之傾向，於96
    年9 月21日釋放出所，並由臺灣桃園地方法院檢察署檢察官
    以96年度毒偵字第3881號為不起訴處分確定；復因施用毒品
    等案件，分經本院以98年度基簡字第443 號簡易判決判處有
    期徒刑2 月、98年度基簡字第1072號簡易判決判處有期徒刑
    3 月確定等情，此有臺灣高等法院被告前案紀錄表附卷足佐
    。從而，被告既曾觀察勒戒執行完畢後「五年內再犯」，且
    經法院判處罪刑確定，竟又於如事實欄二所示之時間，先後
    施用第一級毒品、第二級毒品，故檢察官依法逕行起訴，於
    法要無不合，是被告罪證明確，犯行洵堪認定，應依法論科
    。
三、查海洛因、甲基安非他命分係毒品危害防制條例第2 條第2
    項第1 款、第2 款所定之第一級、第二級毒品，被告施用第
    一級毒品海洛因、第二級毒品甲基安非他命之行為，核係犯
    毒品危害防制條例第10條第1 項、第2 項之施用第一級、第
    二級毒品罪。被告因施用而持有第一級毒品海洛因及第二級
    毒品甲基安非他命之低度行為，應為施用第一級、第二級毒
    品之高度行為所吸收，不另論罪。被告所犯上開2 罪，犯意
    各別，行為不同，應予分論併罰。爰審酌被告犯罪之動機、
    曾施用毒品經觀察、勒戒仍不知戒除，惟犯罪後坦承犯行，
    且所犯之施用毒品犯行乃戕害自己身心健康，並未危及他人
    等一切情狀，分別量處如主文所示之刑。而按司法院釋字第
    662 號解釋：「中華民國94年2 月2 日修正公布之現行刑法
    第41條第2 項規定，關於數罪併罰，數宣告刑均得易科罰金
    ，而定應執行刑逾6 個月者，排除適用同條第1 項得易科罰
    金之規定部分，與憲法第23條規定有違，並與本院釋字第36
    6 號解釋意旨不符，應自本解釋公布之日起起失其效力。」
    故對於數罪併罰，數宣告刑均得易科罰金，而定應執行刑超
    過6 個月之案件，依司法院釋字第366 號、662 號解釋意旨
    ，仍得易科罰金。司法院釋字第662 號解釋已於98年6 月19
    日公布，爰依上述解釋意旨，對於被告所犯上開2 罪均諭知
    易科罰金之折算標準，並定應執行之刑及諭知易科罰金之折
    算標準。扣案吸食器1 組，為被告所有供施用第二級毒品所
    用之物，業據被告於本院審理時供述在卷，爰依刑法第38條
    第1 項第2 款規定宣告沒收。
據上論斷，應依刑事訴訟法第273 條之1 第1 項、第299 條第1
項前段，毒品危害防制條例第10條第1 項、第2 項，刑法第11條
前段、第41條第1 項前段、第51條第5 款、第38條第1 項第2 款
，判決如主文。
本案經檢察官甲○○到庭執行職務。
中    華    民    國    99    年    2     月    24    日
                  刑事第二庭法  官  黃梅淑
以上正本證明與原本無異。
如不服本判決應於收受本判決後10日內向本院提出上訴書狀，其
未敘述上訴理由者，並得於提起上訴後10日內向本院補提理由書
狀（均須按他造當事人之人數附繕本。）「切勿逕送上級法院」
中    華    民    國    99    年    2     月    24    日
                            書記官  盧鏡合
毒品危害防制條例第10條
附錄論罪法條：
施用第一級毒品者，處 6 月以上 5 年以下有期徒刑。
施用第二級毒品者，處 3 年以下有期徒刑。

司法院資訊處製作；財團法人民間司法改革基金會備份。
